【裁判字號】    95,交聲,975
【裁判日期】    951205
【裁判案由】    違反道路交通管理處罰條例聲明異議
【裁判全文】
臺灣臺北地方法院交通事件裁定         95年度交聲字第975號
異  議  人
即受處分人  甲○○
上列受處分人因違反道路交通管理處罰條例案件，對於交通部公
路總局臺北區監理所九十五年九月十二日所為之處分（原處分案
號：北監自裁字四０－ＡＥＢ八四五九九八號），聲明異議，本
院裁定如下：
  主  文
異議駁回。
  理  由
一、按行為後法律或自治條例有變更者，適用行政機關最初裁處
    時之法律或自治條例。但裁處前之法律或自治條例有利於受
    處罰者，適用最有利於受處罰者之規定，行政罰法第五條定
    有明文，而道路交通管理處罰條例第五十五條於民國九十四
    年十二月二十八日修正，並於九十五年七月一日施行，然修
    法前後該條各款之構成要件及法律效果均屬相同，尚無比較
    新舊法問題，即應適用裁處時九十五年九月十二日之道路交
    通管理處罰條例第五十五條第二款規定。又按汽車駕駛人，
    在公共汽車招呼站十公尺內臨時停車者，處新臺幣（下同）
    三百元以上六百元以下罰鍰，道路交通管理處罰條例第五十
    五條第二款亦定有明文。
二、本件異議人即受處分人甲○○於九十五年七月二十三日下午
    二時五十二分許，將其所有車牌號碼九一八五─ＦＬ號自用
    小客車臨時停放在臺北市○○○路○段南昌公園前公共汽車
    招呼站十公尺內，經臺北市政府警察局中正第二分局南昌路
    派出所執勤員警發現，遂以受處分人有違反道路交通管理處
    罰條例第五十五條第二款規定之行為掣單舉發，並交由受處
    分人簽收。嗣受處分人不服，於應到案日期前委由汪守文向
    原處分機關提出申訴，經原處分機關函請舉發單位調查結果
    ，仍認受處分人有上開違規行為，原處分機關乃依道路交通
    管理處罰條例第五十五條第二款及違反道路交通管理事件統
    一裁罰基準表等規定，裁處受處分人罰鍰六百元。
三、聲明異議意旨略以：伊雖有在上述地點臨時停車之事實，然
    停車時停車位置前方五公尺處有二位員警執行臨檢任務，未
    有驅離動作，應表示容許其停車，後來的員警竟任意予以舉
    發違規，況舉發當日為星期日下午，停車位置對交通無妨礙
    ，且非重點交通路段，立即開單並無必要且不符比例原則等
    語。
四、經查：
（一）受處分人所有之上述車號自小客車於前述時間臨時停放在
      臺北市○○○路○段南昌公園前公共汽車招呼站十公尺內
      之事實，為受處分人所不爭執，且有舉發通知單一紙在卷
      可稽，此部分之事實堪以認定。
（二）受處分人雖認本件舉發不符比例原則，惟查，於公共汽車
      招呼站十公尺內停車或臨時停車，無論停車時間是否為例
      假日或交通流量之離峰時間，均有可能防礙公共汽車行駛
      、停靠及搭乘乘客上下車之便利、安全性，且觀諸受處分
      人所提之照片，受處分人車輛停放處所亦妨礙右方停放於
      機車格內之機車出入。而依受處分人稱當時係因其夫與人
      講電話需要書寫，故暫停於違規地點等情，受處分人之違
      規情形亦不符合九十五年九月十六日修正施行之違反道路
      交通管理事件統一裁罰基準及處理細則第十二條第一項規
      定：「行為人有下列情形之一，而未嚴重危害交通安全、
      秩序或發生交通事故，且情節輕微，以不舉發為適當者，
      交通勤務警察或依法令執行交通稽查任務人員得對其施以
      勸導，免予舉發：一、有本條例第十四條第二款、第三款
      、第二十五條、第三十一條第五項、第四十一條、第四十
      四條第一項第一款、第三款至第七款、第五十二條、第六
      十九條、第七十一條至第七十四條、第七十六條、第八十
      一條、第八十二條第一項第一款或第八十四條之情形。．
      ．．五、駕駛汽車因上、下客、貨，致有本條例第五十五
      條之情形，惟尚無妨礙其他人、車通行。」之情形，從而
      受處分人在該處臨時停車，警察依法舉發，本屬於法有據
      ，尚未違反比例原則，亦與先前受處分人所稱警員未有驅
      離動作無關。是以原處分機關依道路交通管理處罰條例第
      五十五條第二款及違反道路交通管理事件統一裁罰基準表
      之規定裁處六百元罰鍰，核與上開規定無違，本件聲明異
      議為無理由，應予駁回。
據上論斷，應依道路交通案件處理辦法第十九條，裁定如主文。
中    華    民    國    95    年    12    月    5     日
                  交通法庭法  官 胡宗淦
以上正本證明與原本無異。
如不服本裁定，應於送達後5日內，向本院提出抗告狀。
                          書記官 張耀鴻
中    華    民    國    95    年    12    月    7     日


司法院資訊處製作；財團法人民間司法改革基金會備份。
